# 保证金涉及的现金流

提问人：wazgg20040222 时间：2014-06-05 14:01:04
谢谢！那就是说支付银行信用证保证金时，现金流还是应该算支付的其他与筹资活动有关的现金？目前公司做法是，不体现支付保证金的现金流了，这样对吗？

回答人：chenyiwei
保证金不属于现金及现金等价物，因此其冻结和收回应当在现金流量表正表中反映为现金流量。不反映这部分现金流是不恰当的。

提问人：xglfh123 时间：2014-06-13 09:47:44
个人理解，开证时，保证金计入其他货币资金仍在现金余额中反映，待信用证到期付款时在筹资活动支付现金中反映

回答人：chenyiwei
保证金已被冻结，不能随时用于企业的对外支付用途，所以在现金流量表中不能列报为“现金”。保证金的冻结和解冻对现金流量是会产生影响的。

提问人：a8730760 时间：2016-03-09 09:06:11
陈版，我公司建造生产基地，收到基建公司的履约保证金，现金流是收到的其他与投资活动有关的现金还是收到的其他与经营活动有关的现金，退还保证金的时候 现金流是支付的其他与投资活动有关的现金还是支付的其他与经营活动有关的现金？

回答人：chenyiwei
收到保证金，如果不能自由支配使用的，则不属于“现金”，无需在现金流量表中反映；如果可以自主支配使用的，则根据期限长短作为经营活动或筹资活动。同一笔款项进入和退还时所属的现金流量类别应一致。

提问人：swc14995 时间：2016-04-08 13:59:24
陈版，你好！再追问请教一下，如果是房地产开发公司存入银行的，用于为购房者向银行办理个人按揭贷款提供担保的保证金（因为房产为预售，购房者在办理购房按揭时，房屋尚未建好，无法办理房产证抵押给银行，所以银行要求房地产公司存入一定的保证金，待完工办理产证及抵押手续后，退还此部分保证金）。在现金流量表中如果作为现金流出的话应该列入哪项流出呢： 1 、经营活动产生的现金流出，因为主要业务就是销售房屋，而保证金就是在销售房屋过程中产生的，应属于经营活动。 2 、筹资活动产生的现金流出，因为是客户办理按揭贷款过程中产生的保证金，所以也应该视为一项筹资活动。 以上哪个更合理一些？还是说经营活动跟筹资活动的区别可以通过期限来界定？求教，谢谢！

回答人：chenyiwei
应该是经营活动较为合适，因为不是为了自身的融资需要而缴存该保证金的。

提问人：Dir 丶豆 时间：2018-04-23 15:59:55
陈老师，关于房地产企业的保证金我还是有疑问，如果保证金变动的金额进了现流，那现流的金额是包含保证金的变动金额的，而现金及现金等价物的金额是不包含保证金的，这样不就和货币资金的金额对不上了吗

回答人：chenyiwei
保证金本身的收付不影响现流，只是保证金与不受限现金之间的转换会影响。